臺灣新竹地方法院刑事裁定
111年度單聲沒字第9號
聲  請  人  臺灣新竹地方檢察署檢察官
被      告  莊展晟




上列聲請人聲請單獨宣告沒收案件（110年度聲沒字第4號，偵查
案號：110年度毒偵字第2170號、110年度毒偵緝字第315號、第3
17號、第318號、第320號、第323號、第324號），本院裁定如下
：
    主  文
扣案如附表一編號2至編號7所示之物，均沒收之；扣案如附表二
編號1至編號7所示之物，均沒收銷燬之。
其餘聲請駁回。
    理  由
一、本件聲請意旨略以：被告莊展晟分別於㈠民國109年6月16日
    晚間11時許，在桃園市某汽車旅館內，非法施用甲基安非他
    命1次。嗣為警分別於109年6月17日下午5時20分許及109年6
    月17日晚間6時40分許，持本院核發之搜索票，在新竹市○區
    ○○路0段000號前其所駕駛之車牌號碼0000-00號自用小客車
    、新竹縣○○鄉○○路0段000巷0號執行搜索，扣得其所有如附
    表一編號1及附表二編號1所示之等物，而由臺灣新竹地方檢
    察署檢察官以110年度毒偵緝字第320號受理在案。㈡又於109
    年9月27日晚間6、7時許，在新竹縣○○鎮○○街000號其友人之
    住處，非法施用甲基安非他命1次。嗣於109年9月27日晚間7
    時20分許，在新竹縣○○鎮○○街000號前為警查獲，並扣得如
    附表二編號2所示之物，而由臺灣新竹地方檢察署檢察官以1
    10年度毒偵緝字第318號受理在案；㈢又於109年10月18日凌晨
    5時許，在新竹市○區○○路00號風之海岸旅館108號房，非法
    施用甲基安非他命1次。嗣於同日上午10時40分許，在風之
    海岸旅館108號房為警查獲，並扣得如附表一編號2至編號5
    所示之物及附表二編號3所示之物，而由臺灣新竹地方檢察
    署檢察官以110年度毒偵緝字第317號受理在案；㈣又於於110
    年2月4日凌晨3時30分為警採尿時起回溯96小時內之某時許，
    在停放於桃園市某處之車輛內，非法施用甲基安非他命1次
    。嗣於110年2月3日晚間11時56分許，在新竹縣○○鄉○○路00
    號前為警查獲，扣得如附表二編號4所示之物，而由臺灣新
    竹地方檢察署檢察官以110年度毒偵緝字第315號受理在案；
    ㈤又於110年4月19日凌晨2時許，在停放於新竹縣湖口鄉成功
    路某處之車輛內，非法施用甲基安非他命1次。嗣於110年4
    月21日上午11時8分許，為警持本院核發之搜索票，至其位
    於新竹縣○○鄉○○路00號4樓4之1號房之居所執行搜索，扣得
    如附表一編號6至編號7所示之物及附表二編號編號5所示之
    物，而由臺灣新竹地方檢察署檢察官以110年度毒偵緝字第3
    24號受理在案；㈥又於110年7月13日晚間6時許，在某友人之
    住處，非法施用甲基安非他命1次。嗣於110年7月14日凌晨3
    時52分許，在新竹市○區○○路00號前為警查獲，扣得如附表
    二編號6所示之物，而由臺灣新竹地方檢察署檢察官以110年
    度毒偵緝字第323號受理在案；㈦又於110年11月10日晚間6時
    許，在其位於新竹縣○○鄉○○路0段000巷00弄00號6樓之6居所
    ，非法施用甲基安非他命1次。嗣於110年11月10日晚間8時
    許，在其上開居所為警查獲，扣得如附表二編號7所示之物
    ，而由臺灣新竹地方檢察署檢察官以110年度毒偵字第2170
    號受理在案。茲因被告莊展晟上開㈠施用第二級毒品案件，
    經本院以109年度毒聲字第133號裁定送觀察、勒戒，認無繼
    續施用毒品傾向，於110年12月28日執行完畢出所，上開㈡至
    ㈦所示案件，均為前開觀察、勒戒執行完畢之效力所及，而
    為臺灣新竹地方檢察署檢察官於110年12月28日以110年度毒
    偵字第2170號、110年度毒偵緝字第314號、第315號、第316
    號、第317號、第318號、第319號、第320號、第321號、第3
    22號、第323號、第324號為不起訴處分確定，而於上開時、
    地所查獲時扣得如附表二編號1至編號7所示之物，核屬毒品
    危害防制條例第18條第1 項前段所規定之違禁物，另扣案如
    附表一編號1至編號7所示之物，為被告所有，分別供其為本
    案上開各編號犯行所用之物，為此，爰依刑法第38條第2 項
    及第40條第2 項之規定宣告沒收及沒收銷燬等語。
二、按查獲之第一、二級毒品及專供製造或施用第一、二級毒品
    之器具，不問屬於犯罪行為人與否，均沒收銷燬之；違禁物
    得單獨宣告沒收；若案件未起訴者，應由檢察官聲請法院以
    裁定沒收之，毒品危害防制條例第18條第1 項前段、刑法第
    40條第2 項所明定，並經司法院著有18年院字第67號解釋可
    參。次按供犯罪所用、犯罪預備之物或犯罪所生之物，屬於
    犯罪行為人者，得沒收之；又刑法第38條第2 項之物，因事
    實上或法律上原因未能追訴犯罪行為人之犯罪或判決有罪者
    ，得單獨宣告沒收，刑法第38條第2 項、第40條第3 項亦分
    別定有明文。
三、經查：
  ㈠被告莊展晟分別於㈠109年6月16日晚間11時許，在桃園市某汽
    車旅館內，非法施用甲基安非他命1次。嗣為警分別於109年
    6月17日下午5時20分許及109年6月17日晚間6時40分許，持
    本院核發之搜索票，在新竹市○區○○路0段000號前其所駕駛
    之車牌號碼0000-00號自用小客車、新竹縣○○鄉○○路0段000
    巷0號執行搜索，扣得其所有如附表一編號1及附表二編號1
    所示之等物，而由臺灣新竹地方檢察署檢察官以110年度毒
    偵緝字第320號受理在案。㈡又於109年9月27日晚間6、7時許
    ，在新竹縣○○鎮○○街000號其友人之住處，非法施用甲基安
    非他命1次。嗣於109年9月27日晚間7時20分許，在新竹縣○○
    鎮○○街000號前為警查獲，並扣得如附表二編號2所示之物，
    而由臺灣新竹地方檢察署檢察官以110年度毒偵緝字第318號
    受理在案；㈢又於109年10月18日凌晨5時許，在新竹市○區○○
    路00號風之海岸旅館108號房，非法施用甲基安非他命1次。
    嗣於同日上午10時40分許，在風之海岸旅館108號房為警查
    獲，並扣得如附表一編號2至編號5所示之物及附表二編號3
    所示之物，而由臺灣新竹地方檢察署檢察官以110年度毒偵
    緝字第317號受理在案；㈣又於於110年2月4日凌晨3時30分為
    警採尿時起回溯96小時內之某時許，在停放於桃園市某處之
    車輛內，非法施用甲基安非他命1次。嗣於110年2月3日晚間
    11時56分許，在新竹縣○○鄉○○路00號前為警查獲，扣得如附
    表二編號4所示之物，而由臺灣新竹地方檢察署檢察官以110
    年度毒偵緝字第315號受理在案；㈤又於110年4月19日凌晨2
    時許，在停放於新竹縣湖口鄉成功路某處之車輛內，非法施
    用甲基安非他命1次。嗣於110年4月21日上午11時8分許，為
    警持本院核發之搜索票，至其位於新竹縣○○鄉○○路00號4樓4
    之1號房之居所執行搜索，扣得如附表一編號6至編號7所示
    之物及附表二編號編號5所示之物，而由臺灣新竹地方檢察
    署檢察官以110年度毒偵緝字第324號受理在案；㈥又於110年
    7月13日晚間6時許，在某友人之住處，非法施用甲基安非他
    命1次。嗣於110年7月14日凌晨3時52分許，在新竹市○區○○
    路00號前為警查獲，扣得如附表二編號6所示之物，而由臺
    灣新竹地方檢察署檢察官以110年度毒偵緝字第323號受理在
    案；㈦又於110年11月10日晚間6時許，在其位於新竹縣○○鄉○
    ○路0段000巷00弄00號6樓之6居所，非法施用甲基安非他命1
    次。嗣於110年11月10日晚間8時許，在其上開居所為警查獲
    ，扣得如附表二編號7所示之物，而由臺灣新竹地方檢察署
    檢察官以110年度毒偵字第2170號受理在案。茲因被告莊展
    晟上開㈠施用第二級毒品案件，經本院以109年度毒聲字第13
    3號裁定送觀察、勒戒，認無繼續施用毒品傾向，於110年12
    月28日執行完畢出所，上開㈡至㈦所示案件，均為前開觀察、
    勒戒執行完畢之效力所及，而上開7案件為臺灣新竹地方檢
    察署檢察官於110年12月28日以110年度毒偵字第2170號、11
    0年度毒偵緝字第314號、第315號、第316號、第317號、第3
    18號、第319號、第320號、第321號、第322號、第323號、
    第324號為不起訴處分確定，有各該案號裁定、不起訴處分
    書及臺灣高等法院被告前案紀錄表各1 份在卷可查。
  ㈡又被告於上開編號㈢、㈤所示時間、地點為警查獲時，分別扣
    得如附表一編號2至編號5所示之物及附表一編號6至編號7所
    示之物，均為被告所有且為供其施用上開毒品犯行所用之物
    等情，業據被告於警詢中供明在卷（見109毒偵1856卷第49
    頁背面、110毒偵977卷第37頁），堪認上揭扣案物屬供本件
    上開編號㈢及編號㈤施用第二級毒品犯罪所用，且均屬於被告
    之物，揆諸前揭規定，扣案如附表一編號2至編號5及附表一
    編號6至編號7所示之物，應依刑法第38條第2項規定沒收之
    ，並得單獨宣告沒收。是聲請人本件聲請為正當，應予准許
    。至於被告於上開編號㈠所示時間、地點為警查獲時，所扣
    得如附表一編號1所示之物，雖為被告所有，惟非供該次施
    用毒品所用之物，業據被告供述明確（見109毒偵1184卷第5
    頁背面），與沒收規定不符，檢察官聲請就此部分之物予以
    沒收，即屬無據。從而，檢察官此部分之聲請為無理由，應
    予駁回。
　㈢又被告分別於上開編號㈠至編號㈦所示時間、地點為警查獲時
    ，所扣得如附表二編號1至編號7所示之物，分別經送請台灣
    尖端先進生技醫藥股份有限公司毒品原物鑑定實驗室、衛生
    福利部草屯療養院及臺北榮民總醫院鑑定結果，均檢出第二
    級毒品甲基安非他命（Methamphetamine）成分，有如附表
    二鑑定書欄所示之毒品證物鑑定分析報告、鑑驗書、毒品成
    分鑑定書在卷可參，足認上開扣案物確屬毒品危害防制條例
    第2條第2項第2 款所列管之第二級毒品，係違禁物無訛，應
    依毒品危害防制條例第18條第1 項前段，宣告沒收銷燬之。
    而裝放上開毒品之包裝袋及標籤，因與毒品難以完全析離，
    且無析離之實益及必要，是此等包裝袋及標籤應與毒品視為
    一體，併予沒收銷燬之，故聲請人此部分聲請，洵屬有據，
    應予准許。至因鑑驗耗盡之上開第二級毒品既已滅失，自無
    庸再為沒收銷燬之諭知，附此敘明。
四、依刑事訴訟法第455 條之36第2 項，毒品危害防制條例第18
    條第1項前段，刑法第38條第2項、第40條第2項，裁定如主
    文。
中　　華　　民　　國　　111 　年　　2 　　月　　25　　日
                  刑事第五庭  法  官  華澹寧
以上正本證明與原本無異。　　　　　　　　　
如不服本裁定，應於裁定送達後5 日內向本院提出抗告狀。
中　　華　　民　　國　　111 　年　　2 　　月　　25　　日
                              書記官  吳羽君
附表一：
編號 品   項 數量 扣押物品清單或目錄表所在頁 扣押物品清單字號 備註 1 電子磅秤 1台 109毒偵1184卷第114頁 109年度保字第855號    2 安非他命吸食器 1組 109毒偵1856卷第85頁 109年度保字第1451號    3 藥勺 1支    4 毒品殘渣袋 1個    5 夾鏈袋 1包      6 玻璃球吸食器 1個 110毒偵977卷第76頁 110年度保字第1034號    7 殘渣袋 2個    

附表二：
編 號 品    項 扣押物品清單或目錄表所在卷頁 扣押物品清單字號 鑑   定  書 備註 1 白色結晶17包（總驗前淨重24.504公克，總驗餘淨重23.845公克，總純質淨重16.425公克及包裝袋） 109毒偵1184卷第66頁至第67頁 109年度安字第259號 一、台灣尖端先進生技醫藥股份有限公司毒品原物鑑定實驗室109年7月17日出具之毒品證物鑑定分析報告（見109毒偵1184卷第70頁至第103頁） 二、鑑定方法：     氣相層析質譜儀（GC/MS）法 三、鑑定結果： 　  檢出第二級毒品甲基安非他命（Methamphetamine）成分  2 白色結晶1包（驗前淨重3.482公克，驗餘淨重3.479公克及包裝袋） 109毒偵1833卷第46頁 109年度安字第394號 一、台灣尖端先進生技醫藥股份有限公司毒品原物鑑定實驗室109年10月8日出具之毒品證物鑑定分析報告（見109毒偵1833卷第50頁至第51頁）　 二、鑑定方法：     氣相層析質譜儀（GC/MS）法 三、鑑定結果： 　  檢出第二級毒品甲基安非他命（Methamphetamine）成分。  3 白色結晶3包（總驗前淨重2.64公克，總驗餘淨重2.628公克及包裝袋） 109毒偵1856卷第74-1頁 109年度安字第416號 一、台灣尖端先進生技醫藥股份有限公司毒品原物鑑定實驗室109年11月4日出具之毒品證物鑑定分析報告（見109毒偵1856卷第77頁至第82頁） 二、鑑定方法：     氣相層析質譜儀（GC/MS）法 三、鑑定結果： 　  檢出第二級毒品甲基安非他命（Methamphetamine）成分。  4 白色結晶1包（送驗淨重0.2757公克 ，驗餘淨重0.2694公克及包裝袋） 110毒偵335卷第84頁 110年度安字第142號 一、衛生福利部草屯療養院110年2月24日草療鑑字第1100200220號鑑驗書【110毒偵335卷第88頁至第89頁】 二、鑑定方法：     氣相層析質譜法（GC/MS） 三、鑑定結果： 　  檢出第二級毒品甲基安非他命（Methamphetamine）成分。  5 白色或透明結晶1包（送驗淨重0.8353公克，驗餘淨重0.8328公克及包裝袋） 110毒偵977卷第79頁 110年度安字第299號 一、臺北榮民總醫院110年6月3日北榮毒鑑字第C0000000號毒品成分鑑定書【110毒偵977卷第82頁】 二、鑑定方法：     氣相層析質譜儀（GC/MS）法 三、鑑定結果： 　  檢出第二級毒品甲基安非他命（Methamphetamine）成分。  6 白色透明結晶3包（送驗淨重4.202公克，驗餘淨重4.194公克及包裝袋） 110毒偵1410卷第16頁 新竹市警察局第二分局扣押物品目錄表 一、台灣尖端先進生技醫藥股份有限公司毒品原物鑑定實驗室110年8月13日出具之毒品證物鑑定分析報告（見110毒偵1410卷第65頁至第67頁） 二、鑑定方法：     氣相層析質譜儀（GC/MS）法 三、鑑定結果： 　  檢出第二級毒品甲基安非他命（Methamphetamine）成分。  7 白色透明結晶1包（送驗淨重0.314公克，驗餘淨重0.313公克及包裝袋） 110毒偵2170卷第14頁 新竹市警察局第一分局扣押物品目錄表 一、台灣尖端先進生技醫藥股份有限公司毒品原物鑑定實驗室110年12月1日出具之毒品證物鑑定分析報告（見110毒偵2170卷第65-1頁） 二、鑑定方法：     氣相層析質譜儀（GC/MS）法 三、鑑定結果： 　  檢出第二級毒品甲基安非他命（Methamphetamine）成分。